# PPP项目核算

提问人：英英 @ 英英 时间：2021-06-21 13:33:08
PPP项目无形资产资产模式核算，项目公司成立 4 年，建设期间这个项目公司发生的各种工资，招待费，将近 2000 万，是不是都要资本化吗？还是有些资本化、有些费用化，有标准吗？

回答人：chenyiwei
不能全部资本化。参考：《中审众环研究 2020 》之“问题1-1-29（开办期发生费用的处理）
”。

提问人：英英 @ 英英 时间：2021-06-23 13:33:08
陈版主，项目公司已经成立 4 年了，还算开办期吗

回答人：chenyiwei
这与时间长度无关。